臺灣高等法院臺中分院刑事裁定　
110年度聲字第2524號
聲  請  人  臺灣高等檢察署臺中檢察分署檢察官     
受  刑  人  李重邑


                    （現在法務部○○○○○○○○○○○執行中）
上列聲請人因受刑人數罪併罰有二裁判以上，聲請定其應執行之
刑（聲請案號：110年度執聲字第1183號），本院裁定如下：
    主  文
甲○○因犯如附表所示各罪所處之刑，有期徒刑部分應執行有期徒
刑伍年；罰金部分應執行罰金新臺幣壹萬貳仟元，如易服勞役，
以新臺幣壹仟元折算壹日。
    理  由
一、受刑人甲○○（下稱受刑人）因如附表所示各罪，經臺灣臺中
    地方法院及本院先後判處如附表所示之刑，並均確定在案，
    此有各該判決及臺灣高等法院被告前案紀錄表在卷可參。受
    刑人所犯各罪之宣告刑雖有得及不得易科罰金、易服社會勞
    動情形（詳如附表所示），惟受刑人已請求檢察官向法院聲
    請合併定其應執行刑，有臺灣臺中地方檢察署刑法第50條第
    1項但書案件是否請求定應執行刑調查表在卷可參。檢察官
    依受刑人之請求向本院聲請定其應執行之刑，本院審核認聲
    請為正當，並已予受刑人有陳述意見之機會（見本院卷第90
    、91頁），參酌受刑人如附表所示各罪曾定應執行刑情形（
    詳如附表所示），暨其行為次數、侵害法益，及其犯罪類型
    中有12次加重詐欺取財罪，犯案同質性高，對於危害個人法
    益之加重效應，再與其所犯持有第一級毒品罪、共同販賣第
    二級毒品未遂罪各1次部分為整體非難評價等情狀，認應定
    其應執行刑如主文所示。
二、爰依刑事訴訟法第477條第1項，刑法第50條第2項、第53條
    、第51條第5款、第7款、第42條第3項，裁定如主文。
中　　華　　民　　國　　110 　年　　11　　月　　16　　日
                  刑事第四庭    審判長法　官  蔡名曜
                                      法　官  邱鼎文
                                      法　官  黃玉琪
以上正本證明與原本無異。
如不服本裁定，應於收受送達後5日內向本院提出抗告書狀(須附
繕本)。因疫情而遲誤不變期間，得向法院聲請回復原狀。
　　　　　　　　　　　　　　　　　　　
　　　　　　　　　　　　　　　　　　　書記官  林姿妤
　　　　　　　　　　　　　　　　　　　　　　　　
中　　華　　民　　國　　110 　年　　11　　月　　16　　日
　　　　　　　　　　　　　　　　　
附表：受刑人甲○○定應執行之刑案件一覽表　　
編    號  1 2 罪    名  持有第一級毒品罪 加重詐欺取財罪 宣 告 刑  有期徒刑2月 有期徒刑1年2月 併科罰金新臺幣10000元 犯罪日期  108.10.7至108.10.9 107.12.11至107.12.13 偵查（自訴）機關年度案號  臺中地檢108年度偵字第30300號 臺中地檢108年度少連偵緝字第27號 最後事實審 法   院 臺中地院 臺中高分院  案   號 109年度中簡字第70號 109年度金上訴字第2226號  判決日期 109.4.6 109.12.16 （聲請書誤載為109.07.29） 確定判決 法    院 臺中地院 最高法院  案    號 109年度中簡字第70號 110年度台上字第2307號  確定日期 109.7.1 110.3.11  宣告刑得否易刑  得易科罰金 得易服社會勞動 有期徒刑部分，不得易科罰金、不得易服社會勞動 併科罰金部分，得易服勞役 備     註  臺中地檢109年度執字第9917號 臺中地檢110年度執字第4388號 （編號2、3有期徒刑部分，曾經本院110年度聲字第1730號裁定應執行有期徒刑2年10月，並經最高法院110年度台抗字第1393號裁定抗告駁回確定，臺中地檢110年度執更字第4078號） 

編    號  3 4 罪    名  共同販賣第二級毒品未遂罪 加重詐欺取財罪 宣 告 刑  有期徒刑1年10月 有期徒刑1年4月 併科罰金新臺幣6000元 犯罪日期  109.5.3 107.11.5至 107.11.6 偵查（自訴）機關年度案號  臺中地檢109年度偵字第14110號 臺中地檢109年度偵字第212號、108年度偵字第21530號 最後事實審 法   院 臺中高分院 臺中高分院  案   號 110年度上訴字第563號 109年度金上訴字第2737號  判決日期 110.4.21 110.1.12  確定判決 法    院 臺中高分院 臺中高分院  案    號 110年度上訴字第563號 109年度金上訴字第2737號  確定日期 110.5.19 110.5.20（撤回上訴） （聲請書誤載為110.5.10） 宣告刑得否易刑  不得易科罰金 不得易服社會勞動 有期徒刑部分，不得易科罰金、不得易服社會勞動 併科罰金部分，得易服勞役 備     註  臺中地檢110年度執字第7115號 （編號2、3有期徒刑部分，曾經本院110年度聲字第1730號裁定應執行有期徒刑2年10月，並經最高法院110年度台抗字第1393號裁定抗告駁回確定，臺中地檢110年度執更字第4078號） 臺中地檢110年度執字第8032號 


  編    號  5 6 7   罪    名  加重詐欺取財罪 加重詐欺取財罪 加重詐欺取財罪   宣 告 刑  有期徒刑1年8月 有期徒刑1年4月 有期徒刑1年2月(2次)   犯罪日期  107.10.1至 107.10.5 107.10.29至 107.10.30 ①107.11.1至 　107.11.2 ②107.11.29至 　107.12.3 偵查（自訴）機關年度案號  臺中地檢108年度偵字第2833號等 臺中地檢108年度偵字第2833號等 臺中地檢108年度偵字第2833號等 最後事實審 法    院 臺中高分院 臺中高分院 臺中高分院  案    號 109年度金上訴字第2459號等 109年度金上訴字第2459號等 109年度金上訴字第2459號等  判決日期 110.2.24 110.2.24 110.2.24 確定判決 法    院 臺中高分院 臺中高分院 臺中高分院  案    號 109年度金上訴字第2459號等 109年度金上訴字第2459號等 109年度金上訴字第2459號等  確定日期 110.5.10 110.5.10 110.5.10 宣告刑得否易刑  不得易科罰金 不得易服社會勞動 不得易科罰金 不得易服社會勞動 不得易科罰金 不得易服社會勞動   備     註  臺中地檢110年度執字第9433號 （編號5至10經本院上開判決定應執行刑為有期徒刑2年10月）   


  編    號  8 9 10   罪    名  加重詐欺取財罪 加重詐欺取財罪 加重詐欺取財罪   宣 告 刑  有期徒刑1年1月(3次) 有期徒刑2年 有期徒刑1年3月(2次)   犯罪日期  107.11.5(3次) 107.11.7至107.11.13 ①107.12.12至 　107.12.13 ②107.12.12至 　107.12.16 偵查（自訴）機關年度案號  臺中地檢108年度偵字第2833號等 臺中地檢108年度偵字第2833號等 臺中地檢108年度偵字第2833號等 最後事實審 法    院 臺中高分院 臺中高分院 臺中高分院  案    號 109年度金上訴字第2459號等 109年度金上訴字第2459號等 109年度金上訴字第2459號等  判決日期 110.2.24 110.2.24 110.2.24 確定判決 法    院 臺中高分院 臺中高分院 臺中高分院  案    號 109年度金上訴字第2459號等 109年度金上訴字第2459號等 109年度金上訴字第2459號等  確定日期 110.5.10 110.5.10 110.5.10 宣告刑得否易刑  不得易科罰金 不得易服社會勞動 不得易科罰金 不得易服社會勞動 不得易科罰金 不得易服社會勞動   備     註  臺中地檢110年度執字第9433號 （編號5至10經本院上開判決定應執行刑為有期徒刑2年10月）